【裁判字號】    95,上易,1837
【裁判日期】    950929
【裁判案由】    毒品危害防制條例
【裁判全文】
臺灣高等法院刑事判決                95年度上易字第1837號
上  訴  人  臺灣臺北地方法院檢察署檢察官
被      告  甲○○
上列上訴人，因被告違反毒品危害防制條例案件，不服臺灣臺北
地方法院95年度易字第1569號，中華民國95年8月8日第一審判決
（起訴案號：臺灣臺北地方法院檢察署95年度毒偵字第1529號）
，提起上訴，本院判決如下：
    主  文
上訴駁回。
    理  由
一、按案件曾經判決確定者，應諭知免訴之判決，刑事訴訟法第
    302條第1款定有明文，此為訴訟法上之一事不再理原則，同
    一事實已經判決確定者，就確定判決所認定事實之全部，均
    應為判決確定效力所及，如再就其中部分事實起訴，即應諭
    知免訴判決，以免違反一事不再理原則。又依刑事訴訟法第
    307條，免訴判決得不經言詞辯論為之。
二、經查：被告甲○○前因於民國93年間起至95年1月14日止，
    連續在臺北市○○區○○路4段58巷2號2樓等處，施用第二
    級毒品甲基安非他命多次，經原審法院以94年度訴字第1494
    號刑事判決判處有期徒刑5月（被告同時另因連續施用第一
    級毒品海洛因經判處有期徒刑8月，經定執行刑為有期徒刑
    1年。），檢察官提起上訴後，經本院95年度上訴字第641號
    刑事判決撤銷原判決，改以被告連續施用第二級毒品甲基安
    非他命，處有期徒刑6月（被告同時另因連續施用第一級毒
    品海洛因經判處有期徒刑9月，經定執行刑為有期徒刑1年2
    月），並於95年5月2日確定，有上開判決資料及本院被告前
    案紀錄表附卷足稽。而依本件起訴書所載，被告係因自94年
    7月17日起至同年月24日為警逮捕時止，連續在臺北市○○
    區○○路4段58巷2號2樓等處，施用第二級毒品甲基安非他
    命多次，而經檢察官提起公訴，就本件起訴書所載之犯罪事
    實與前開確定判決所載之犯罪事實相較，2者均為施用第二
    級毒品甲基安非他命犯行，且犯罪地點相同，而上開確定判
    決所載犯罪時間已涵蓋本件起訴犯罪事實所載之起迄期間，
    足認本件起訴事實應係前開確定判決所認定犯罪事實之一部
    ，揆諸前開說明，就同一案件既已經上開判決確定，本件再
    行起訴，原審諭知免訴並無不合，上訴意旨指稱本件被告係
    於95 年5月24日10時40分為警在台北市○○區○○路4段58
    巷2號2樓住處查獲，為既判力所不及等情，但查起訴書所載
    犯罪時間為94年7月17日至同年月24日10時40分為警查獲逮
    捕後採尿時回溯26小時內某時點止，並非上訴書所指95年5
    月24日查獲之事實，公訴人容有誤會，其上訴為無理由，應
    予駁回，並不經言詞辯論為之。
三、據上論斷，應依刑事訴訟法第368條、第307條，判決如主文
    。
中    華    民    國    95    年    9     月    29    日
                  刑事第七庭    審判長法  官 陳 正 雄
                                      法  官 許 錦 印
                                      法  官 蔡 光 治
以上正本證明與原本無異。
不得上訴。
                                      書記官 陳 韋 杉
中    華    民    國    95    年    10    月    4     日


司法院資訊處製作；財團法人民間司法改革基金會備份。
